【裁判字號】    90,上易,19
【裁判日期】    900214
【裁判案由】    贓物
【裁判全文】
臺灣高等法院高雄分院刑事判決                        九十年度上易字第一九號
    上  訴  人  臺灣屏東地方法院檢察署檢察官
    被      告  甲○○
右上訴人因被告贓物案件，不服臺灣屏東地方法院八十九年度易字第一二九三號中華
民國八十九年十月二十六日第一審判決（起訴案號：臺灣屏東地方法院檢察署八十九
年度偵字第四七一０號），提起上訴，及移送併辦（併辦案號：同署八十九年度偵字
第六六四六號），本院判決如左：
      主  文
原判決撤銷。
甲○○連續故買贓物，處有期徒刑拾月。
      事  實
一、甲○○曾於民國八十九年間因竊盜案件，經臺灣屏東地方法院潮州簡易庭於八十
    九年八月十四日判處有期徒刑十月，於八十九年十二月一日緩刑參年確定（現仍
    在緩刑中）；不知警惕，明知所購得之車輛均係來路不明之贓車，竟基於概括之
    犯意，自八十八年八月間某日起，自一年約四十歲，綽號阿狗之姓名不詳成年男
    子，以如附表所示之方式，低價購得來路不明，且均未附有相關證件之贓車，詳
    情如附表所示，意圖於改裝後轉售他人。嗣於八十九年八月十五日下午三時四十
    分許，在屏東縣新園鄉○○村○○路一七號住處，為警查獲。
二、案經屏東縣警察局東港分局報請臺灣屏東地方法院檢察署檢察官偵查起訴，暨內
    政部警政署刑事警察局移送臺灣屏東地方法院檢察署檢察官偵查移送併辦。
      理  由
一、右揭犯罪事實，業據被告坦承不諱，核與被害人乙○○、李文英、何珍琦、林文
    川等人指述情節相符指述情節相符，並經證人、劉芝玲、吳美芳、盧新渺、翁石
    看、謝漢德於警訊時證述明確，且有車輛竊盜、車牌失竊資料個別查詢報表─查
    詢車輛認可資料暨贓物認領保管收據各九紙在卷可稽，被告所購入之價格甚低，
    顯異常情，其購買贓物之犯意甚明。如附表所示編號一號至八號部分，雖各被害
    人所失竊之時間，係在七十七年至八十七年間，惟已為被告所否認竊取上開機車
    ，且無證據證明被告竊取上開機車，自難認被告竊取上開機車，而被告復坦承其
    係買受贓車改裝後販售圖利，且被告係開設機車行，則其以低價購入機車後改裝
    販售，與其職業較為契合，被告故買贓物，較堪認定。且被告於警訊時供承渠自
    最近一年來開始收購贓車改裝販賣（見屏東縣警察局東港分局刑事偵查卷完第五
    頁反面），被告於本院調查、審理時復供稱機車不知從何時買受，則應以被告於
    警訊時所供最近一年（即八十九年八月十五日往前推算一年），較為可採。且如
    附表所示編號八號部分，被告雖僅供承車牌一面，但被告業已坦供購買贓車改裝
    後販售，則被告自不可能僅購得車牌，而不連同車身一併購得，再參以謝漢德之
    證述，自應認被告係購得車號ＷＲ被Ｑ--五五一號之機車，要無疑義。被告故買
    贓物之犯行堪以認定。
二、核被告所為，係犯刑法第三百四十九條第二項之故買贓物罪。被告所犯前揭故買
    贓物罪，時間緊接而犯罪構成要件相同，顯係基於概括犯意為之，為連續犯，應
    從一之故買贓物罪論處，並加重其刑。公訴人雖僅就被告買受如附表所示編號九
    號故買贓物部分起訴，惟其他如附表所示編號一號至八號部分因與前開起訴並經
    判決有罪部分，係屬連續犯之裁判上一罪關係，本院仍得審究，附此敘明。
三、原審對被告予以論罪科刑，固非無據，惟查：被告先後購買如附表所示之贓車，
    而原審僅就如附表編號所示九號部分審理，其他部分則未一併論處，其事實之認
    定即有違誤。上訴人臺灣屏東地方法院檢察署檢察官據此提起上訴，指摘原判決
    不當，即有理由。原判決既有上述之可議，自應由本院撤銷改判。爰審酌被告以
    低價購買來源不明之贓車，改裝販售圖利，助長竊盜歪風，致使贓物追索困難，
    且被告故買贓物之件數多達九件，惟被告犯後坦承犯行等一切情狀，量處如主文
    第二項所示之刑。
據上論斷，應依刑事訴訟法第三百六十九條第一項前段、第三百六十四條、第二百九
十九條第一項前段、刑法第五十六條、第三百四十九條第二項、罰金罰鍰提高標準條
例第一條前段，判決如主文。
本案經檢察張其主到庭執行職務。
中      華      民      國      九十    年      二      月      十四    日
                                  臺灣高等法院高雄分院刑事第五庭
                                      審判長  法  官
                                              法  官
                                              法  官
不得上訴
附錄：本判決論罪科刑法條：
中華民國刑法第三百四十九條第二項（故買贓物罪）
搬運、寄藏、故買贓物或為牙保者，處五年以下有期徒刑、拘役或科或併科一千元以
下罰金。
因贓物變得之財物，以贓物論。
附表：
編號  犯罪時間  犯罪地點  購入金額（新臺幣）  被害人  方    式  附      註
一、  八十八年  屏東縣新  三千元              蔡文璋  該車原為  車號為ＺＨ
      八月間後  園鄉仙吉                              五、六成  Ｌ--七九六
      某日      村仙隆路                              新，買後  號
                六十五巷                              改裝出售
                二弄十七                              約可賣一
                號                                    萬二、三
                                                      千元，購
                                                      買時沒有
                                                      證件
二、  同右      同右        同右              銘  包  該車原為  車號為七五
                                              裝材料  三、四成  九--四九二
                                              有限公  新，買後  九號
                                              司      改裝出售
                                                      約可賣一
                                                      萬三、四
                                                      千元，購
                                                      買時沒有
                                                      證件
三、  同右      同右        二千元            盧陳雲  該車原為  車號為ＹＴ
                                              英      二、三成  Ｋ--八二九
                                                      新，買後  號
                                                      改裝出售
                                                      約可賣一
                                                      萬三、四
                                                      千元，購
                                                      買時沒有
                                                      證件
四、  同右      同右        三千元            李文英  該車原為  車號為ＷＲ
                                                      三、四成  Ｋ--三六七
                                        新，買後  號
                                                      改裝出售
                                                      約可賣一
                                                      萬三千元
                                                      ，購買時
                                                      沒有證件
五、  同右      同右        同右              何珍琦  該車原為  車號為ＷＫ
                                                      三、四成  Ｆ--三八六
                                                      新，買後  號
                                                      改裝出售
                                                      約可賣一
                                                      萬三千元
                                                      ，購買時
                                                      沒有證件
六、  同右      同右        同右              翁崇奮  該車原為  車號為ＴＸ
                        三、四成  Ｌ--九二二
                                                      新，買後  號
                                                      改裝出售
                                                      約可賣一
                                                      萬三千元
                                                      ，購買時
                                                      沒有證件
七、  同右      同右        同右              林文川  該車原為  車號為ＷＭ
                                                      三、四成  Ｚ--二八二
                                                      新，買後  號
                                                      改裝出售
                                                      約可賣一
                                                      萬三千元
                                                      ，購買時
                                                      沒有證件
八、  同右      同右        不詳陳桂英  購買時沒  車號為ＷＲ
                                                      有證件    Ｑ--五五一
                                                                號
九、  八十九年  同右        三千元            乙○○  該車原為  車號為ＯＶ
      八月七日                                        五、六成  Ｚ--一五二
      某時許                                          新，買後  號
                                                      改裝出售
                                                      ，購買時
                                                      沒有證件


司法院資訊處製作；財團法人民間司法改革基金會備份。
